【裁判字號】    90,易,765
【裁判日期】    901220
【裁判案由】    竊盜
【裁判全文】
臺灣雲林地方法院刑事判決                            九十年度易字第七六五號
    公 訴 人  臺灣雲林地方法院檢察署檢察官
    被    告  甲○○
右列被告因竊盜案件，經檢察官提起公訴（九十年度偵緝字第一一四號），本院判決
如左：
    主  文
甲○○共同攜帶兇器竊盜，累犯，處有期徒刑柒月。
    事  實
一、甲○○曾於民國（下同）八十六年七月間，因有違反麻醉藥品管理條例案件，經
    台灣彰化地方法院判處有期徒刑三月，甫於八十七年九月十八日入監執行完畢，
    竟不知悔悟，復與乙○○（經本院另案判處徒刑確定）二人，基於共同意圖為自
    己不法所有之犯意聯絡，於八十九年十一月二十一日晚間七時三十分許，分別駕
    駛車號ＧＭ－５０４２號自用小貨車（乙○○駕駛）及Ｃ５－１１６１號自用小
    客車（甲○○駕駛、車主為不知情之張金發），共同前往雲林縣林內鄉濁水溪三
    號水門河堤旁之富慶砂石場，推由乙○○持客觀上足供凶器使用長約三十公分之
    鐵質電纜剪一支（未扣案），將該砂石場內之電纜、電線剪斷並竊取之，甲○○
    則在外把風，惟於乙○○將該砂石場之電線、電纜線剪斷時，即為該砂石場之管
    理人丙○○發覺並報警，經警據報前來查緝時，乙○○、甲○○未及將竊得之電
    纜線等搬運上車，旋棄車逃逸。嗣經警依據前開遺留現場之小貨車、小客車車牌
    循線查獲車主，並於九十年二月一日十八時許前往雲林縣林內鄉烏塗村忠庄六之
    四號乙○○住處搜索查獲。
二、案經臺灣雲林地方法院檢察署檢察官主動簽分偵查起訴。
    理  由
一、訊據被告甲○○矢口否認有上開共同攜帶兇器竊盜犯行，並辯稱：被告不會開車
    ，被告當天並無到現場共同竊盜等語。經查，前開事實，業據同案被告乙○○迭
    於檢察官偵查（九十年度他字第二二八號）及本院九十年度易字第二五九號乙○
    ○涉犯竊盜案件審理中供述明確；而乙○○為被告之姑丈，二人關係良好，業據
    乙○○與被告陳明在卷，應無故意誣陷之理；且核乙○○之供述與證人即富慶砂
    石場之負責人廖英辰、管理人丙○○於警訊及檢察官偵訊時所證述被竊之情節相
    吻合，堪認與事實相符；再者，被告亦於檢察官偵查中坦承當天有開上揭自小客
    車前往現場與乙○○談事情等語，有該偵查卷筆錄可參，被告在本院空言否認，
    應無可採。此外，並有失竊現場照片十七張附警卷可稽。被告犯行足以認定，應
    予依法論科。
二、核被告甲○○所為，係犯刑法第三百二十一條第一項第三款之攜帶凶器竊盜罪。
    被告與乙○○間有犯意之聯絡，行為之分擔，均為共同正犯。被告前因違反麻醉
    藥品管理條例案件，經台灣彰化地方法院判處有期徒刑三月，甫於八十七年九月
    十八日始入監執行完畢，有台灣雲林地方法院檢察署刑案資料查註紀錄表及台灣
    高等法院被告全國前案紀錄表可按，於五年內再犯本件有期徒刑以上之罪，為累
    犯，應加重其刑。爰審酌被告有上開前科紀錄之素行，意圖為自己不法所有之犯
    罪動機、目的，與前揭犯罪之手段、所生損害，及被告犯後之態度等一切情狀，
    量處如主文所示之刑，以示懲儆。至於被告所有供犯罪所用之電纜剪一支，因未
    扣案，為免將來執行困難，爰不另為沒收之諭知。
據上論斷，應依刑事訴訟法第二百九十九條第一項前段，刑法第二十八條、第三百二
十一條第一項第三款、第四十七條，判決如主文。
本案經檢察官施添寶到庭執行職務。
中      華      民      國      九十    年      十二    月    二十      日
                                            臺灣雲林地方法院刑事第一庭
                                                法  官  黃  一  馨
右正本證明與原本無異。
如不服本判決，應於判決送達後十日內向本院提出上訴狀( 應附繕本 )。
                                                書記官  鄭  國  銘
中      華      民      國      九十    年      十二    月    二十      日
附錄：
刑法第三百二十一條第一項第三款
犯竊盜罪而有左列情形之一者，處六月以上五年以下有期徒刑：
三、攜帶兇器而犯之者。


司法院資訊處製作；財團法人民間司法改革基金會備份。
